# 同一控制下企业合并受同一方控制非暂时性的理解

提问人：xiaochao1212 时间：2021-12-23 17:15:54
A公司于 2017 年 10 月收购B公司51%的股份，形成控制，C公司属于A公司的子公司（控制大于 1 年）， 2018 年 6 月C公司从A公司手中购买其持有的51%股份，取得对B公司的控制权，C公司对B公司的合并属于同一控制下企业合并还是非同一控制下企业合并？判断：根据《企业会计准则-企业合并》第五条规定，参与合并的企业在合并前后均受同一方或相同的多方最终控制且该控制并非暂时性的，为同一控制下的企业合并。控制并非暂时性，是指参与合并的各方在合并前后较长的时间内受同一方或相同的多方最终控制。较长的时间通常指 1 年以上（含 1 年）。
因此，由于C公司购买B公司时，B公司受A公司的控制不到 1 年，因此可确定B、C公司同受A公司的控制时暂时性的，因此B公司对C公司的收购应该按照非同一控制下的企业合并进行并表，不需要追溯调整相关报表至 2017 年 10 月对应的相关数据。
求助：这也理解是否合理？

回答人：chenyiwei
该理解不恰当。对C而言仍属于同一控制下的企业合并。参考：《中审众环研究 2020 》之“问题3-2-7（企业合并类型的判断问题）”。